Rafael Cristanto Acosta Bejarano

C.C 79.620.819

Fecha de Nacimiento: 29/Diciembre/1973

Estado civil: Casado

Datos de contacto: rafa_acosta1973@hotmail.com/ 3158431825

Dirección: Cll 137a #98B-04 Torre 1 Apto 206

Bogotá D.C, Colombia.



PERFIL PROFESIONAL

Ingeniero Electromecánico, Especialista TP en Instrumentación Industrial con amplia experiencia en el montaje, puesta en servicio y mantenimiento de sistemas de ayudas visuales para aeropuertos, manejo de sistemas eléctricos MT y BT, conocimiento de la norma NTC 2050, RETIE Y RETILAP, experiencia en la planeación, programación y coordinación de mantenimientos a equipos industriales para grandes superficies. Con gran sentido de responsabilidad y pertenencia, comprometido con las labores asignadas, participando de manera activa, organizada, honesta, creativa y proactiva. Capacidad para el trabajo en equipo, rápido aprendizaje, manejo de personal y de fácil adaptación.

FORMACIÓN ACADÉMICA

05/08/2019 / Ingeniería Electromecánica: **En espera de proclamación** Escuela Tecnológica Instituto Técnico Central, Bogotá D.C

Título a obtener: Ingeniero Electromecánico.

01/08/2017 / 09/08/2019: **Tecnología en Montajes Industriales.** Escuela Tecnológica Instituto Técnico Central, Bogotá D.C *Título Obtenido:* Tecnólogo en montajes industriales.

01/02/2016 / 05/05/2017: **Especialización TP en Instrumentación Industrial.** Escuela Tecnológica instituto Técnico Central, Bogotá D.C

Título obtenido: Especialista TP en instrumentación industrial.

01/02/1994 / 03/04/1998: **Técnico Profesional en Electromecánica.**

Escuela Tecnológica Instituto Técnico Central, Bogotá D.C *Título obtenido:* Técnico Profesional en Electromecánica.

1985 / 1990: Estudios secundarios.

Colegio INEM de Kennedy

Título obtenido: Bachiller técnico en electricidad y electrónica.

EXPERIENCIA LABORAL

16/09/2019 – Actualmente Fundación Santa Fe de Bogotá

Cargo: Analista de Ingeniería de Apoyo

Funciones Programar y coordinar, la ejecución del mantenimiento de

todos los sistemas y equipos industriales, necesarios para la adecuada operación del hospital, capacitar al personal técnico de mantenimiento acerca de la operación de los sistemas de monitoreo y control con los que cuenta la institución, apoyar al coordinador del área en la gestión y ejecución de los proyectos a cargo de la coordinación de

ingeniería de apovo.

Jefe inmediato: Ing. Karin Barón Contacto: 310 281 6938

01/07/2009 - 19/05/2019 Ingeniería Citrol S.A.S.

Cargo: Supervisor de campo para mantenimiento especializado

de ayudas visuales

Funciones: Coordinar y supervisar las labores de mantenimiento

preventivo y correctivo del sistema de monitoreo y control y las ayudas visuales del Aeropuerto internacional el Dorado de Bogotá, programar y distribuir las labores al personal a cargo, velar por la calidad del trabajo realizado, verificar que las actividades sean ejecutadas de acuerdo con los

lineamientos establecidos por las normas HSE en

coordinación con los inspectores SST, realizar los informes

de las labores ejecutadas, responder por los recursos asignados, mantener actualizados el inventario y hojas de vidas de los equipos y sistemas a los cuales se les realiza mantenimiento. Responder ante el jefe inmediato por las labores encomendadas y personal a cargo, mantener una comunicación asertiva con los clientes brindando una atención oportuna a sus requerimientos.

Jefe inmediato: Ing. Diego Ramírez Robayo Contacto: 300 843 8051 – 8 031551

04/02/2008 - 26-06-2009 OPAIN S.A

Cargo: Técnico electromecánico

Funciones: Realizar el mantenimiento preventivo y correctivo de los sistemas

de bandas y cintas transportadoras de equipaje, puentes de

abordaje, ascensores de carga y sistemas de agua

potable del terminal de pasajeros del Aeropuerto internacional

el Dorado de Bogotá.

Jefe inmediato: Ing. Paola Virgüez

Contacto: 322 3978425

IDIOMAS

Inglés: Nivel Intermedio hablado y escrito.

INFORMÁTICA

Conocimientos en manejo la suite de Microsoft office, MS Project, softwares de programación de PLC Codesys y Step 7 Microwin.

DATOS ADICIONALES

Licencia de conducción B1.

Matricula profesional de técnico electricista CONTE categorías T1, T2, T3, T4, T5, T6 N° MTE 79620819-24797

REFERENCIAS FAMILIARES

RAFAELINO ACOSTA GONZALEZ.

Parentesco: Padre.

Cargo actual: Pensionado.

Empresa: N.A.

Teléfono: 3143862337.

SANDRA LORENA RIAÑO SANCHEZ.

Parentesco: Esposa.

Cargo actual: Asistente Administrativa y contable.

Empresa: Industrias plásticas Lousao.

Teléfono: 3012229059.

REFERENCIAS PERSONALES

DIEGO ENRRIQUE RAMIREZ ROBAYO.

Cargo actual: Director de Proyectos. Empresa: Ingeniería Citrol S.A.S.

Teléfono: 3008438051

JONATAN ROBLES DUARTE Cargo actual: Técnico de servicio. Empresa: Compresores KAESSER.

Teléfono: 3134286327.